【裁判字號】    99,易,89
【裁判日期】    990811
【裁判案由】    詐欺等
【裁判全文】
臺灣彰化地方法院刑事判決  99年度易字第89號
公  訴  人  臺灣彰化地方法院檢察署檢察官
被      告  乙○○
上列被告因詐欺案件，經檢察官提起公訴（98年度偵字第7169
、10733號），本院判決如下：
    主  文
乙○○意圖為自己不法之所有，以詐術使人將本人之物交付，處
有期徒刑壹年貳月。扣案如附表三所示編號2至編號8所示酒類成
品，均沒收。
    犯罪事實
一、乙○○前於民國90年間，因菸酒管理法案件，經台灣高雄地
    方法院以92年簡字第3410號判處有期徒刑6月，嗣減刑為有
    期徒刑3月；另於92年間，因懲治走私條例案件，經台灣高
    等法院台中分院以97年上更(二)字第183號判處減刑為有期徒
    刑2 月15日，並經最高法院以98年台上字第2370號判決上訴
    駁回，於98年4月30日確定，上開二案件，合併應執行有期
    徒刑5 月，如易科罰金，以新臺幣（下同）9百元折算一日
    確定。又於95年間，因違反商標法案件，經臺灣高等法院臺
    中分院以95年度上易字第828號判處有期徒刑3月確定，於96
    年1月22日易科罰金執行完畢；再於97年間，因違反商標法
    案件，經本院以96年度易字第1855號各判處有期徒刑5月、
    減刑為有期徒刑2月，應執行處有期徒刑6月確定，於97年6
    月2日易科罰金執行完畢（尚未構成累犯）。其為設於彰化
    縣埔鹽鄉○○村○○路○段173號長宏酒廠股份有限公司（下
    稱長宏酒廠，名義負責人張文平，均為不起訴處分）之實際
    負責人，明知添加正己烷之變性劑之變性酒精（俗稱工業酒
    精），不能作為食用酒品原料之用，竟意圖為自己不法之所
    有，基於詐欺取財之集合犯意，於95年間之某日至98年5月7
    日以前之期間內，向位於臺北縣中和市○○路○段301之16號
    1樓之「立金商行」，陸續購買數量不詳而摻有甲醇、正己
    烷、丙酮、乙酸乙酯等化學成分之變性酒精，以不詳方式，
    去除上述變性酒精所添加正己烷等變性劑予以還原後，再依
    一定比例加入高粱基酒、純水及高粱酒香料，分別勾調混合
    如附表一（即附表三編號1至編號9所示之酒類成品）、附表
    二所示酒精濃度不同之劣酒，再填充包裝成一般酒品後，而
    於95年6 月10日至98年5月7日期間內之不詳時日，將如附表
    二所示之劣酒銷售予不知情店家即大桔實業有限公司（下稱
    大桔公司）等19家公司行號上架販售，致使不特定消費大眾
    誤認上述酒品均為合法酒類，誤信為真，予以購買消費，以
    詐取每噸酒精減少2、3萬元差價之不法利潤。嗣於98年5月6
    日，因警方另案偵辦製造假酒之案件，而同步搜索長宏酒廠
    ，並將長宏酒廠內所扣得如附表三所示酒類成品及半成品及
    酒精送往國立屏東科技大學研究發展處附設食品科技服務中
    心檢驗後，發現所取樣之酒類成品、半成品及酒精，含有甲
    醇、正己烷、丙酮及乙酸乙脂等成分，再會同主管機關彰化
    縣政府會同於98年5月7日前往上址長宏酒廠扣押如附表三所
    示除編號21至編號23、編號25至編號33、編號40至編號42、
    編號44、編號46至編號56所示酒精，檢驗未含正己烷等成分
    ，於同年5月25日發還長宏酒廠，由乙○○領回以外之其餘
    酒類成品、半成品及酒精，合計共28189.8公升，因而查獲
    上情。其後，高雄縣政府、花蓮縣政府各於98年5月25日；
    雲林縣政府於98年5月26日、同年6月4日；嘉義市政府於98
    年6月23日；彰化縣政府於98年7月16日、同年月27日；新竹
    市政府於98年7月29日；苗栗縣政府、桃園縣政府各於98 年
    7月30日，分別前往如附表二所示大桔公司等19家公司行號
    ，再扣得已上架銷售如附表二所示數量之含有正己烷等成分
    之劣酒。
二、案經內政部警政署保安警察第三總隊第一大隊報告臺灣彰化
    地方法院檢察署檢察官偵查起訴。
    理  由
壹、程序方面
一、按傳聞法則之重要理論依據，在於傳聞證據未經當事人之反
    對詰問予以核實，乃予排斥，惟若當事人已放棄對原供述人
    之反對詰問權，於法院審判時表明同意該等傳聞證據可作為
    證據，基於證據資料愈豐富，愈有助於真實發現之理念，並
    貫徹刑事訴訟法修法加重當事人進行主義之精神，確認當事
    人對於證據能力有處分權之制度，傳聞證據經當事人同意作
    為證據，法院認為適當者，亦得為證據。次按被告以外之人
    於審判外之陳述，雖不符刑事訴訟法第159 條之1至第159條
    之4之規定，而經當事人於審判程序同意作為證據，包含對
    於傳聞證據表示「沒有意見」、「對於證據調查無意見」，
    且法院審酌該言詞陳述或書面陳述作成時之情況，認為適當
    者，亦得為證據；當事人、代理人或辯護人於法院調查證據
    時，知有同法第159條第1項不得為證據之情形，而未於言詞
    辯論終結前聲明異議者，視為有前項之同意，刑事訴訟法第
    159條之5亦有明文。查本件認定事實所引用之卷內證人於審
    判外所為之言詞供述及書面供述證據等資料，雖屬傳聞證據
    ，惟檢察官及被告於本院準備程序及審判期日中均未爭執其
    證據能力，且迄至言詞辯論終結前亦未再聲明異議，本院審
    酌此等證據資料製作時之情況，尚無違法不當及證明力明顯
    過低之瑕疵，亦認為作為證據應屬適當，故揆諸前開規定，
    依刑事訴訟法第159條之5規定，應認前揭證據資料有證據能
    力。
貳、認定犯罪事實所憑證據及論罪科刑：
一、訊據被告乙○○固坦承伊自於98年1月起才經營長宏酒廠之
    情，惟矢口否認有詐欺取財之犯行，並辯稱：伊於98年以前
    ，係在台南之長宏生技公司上班，替德記洋行代工，未在長
    宏酒廠上班；伊是向立金商行採購食用酒精，而非工業酒精
    ；伊不清楚立金商行出售的酒精中有無摻有其他成分云云。
    然查：
  (一)證人丁○○於99年5月21日本院審理中具結證稱：「（問：
    請問你何時到長宏酒廠股份有限公司任職?）97年8月。（問
    ：你如何到長宏酒廠股份有限公司任職？）是由乙○○於97
    年8月找我過去的。」等語（本院卷第126-129頁）；證人張
    文平於98年9月28日於偵訊時供述：「（問：長宏酒廠實際
    負責處理事務的人是誰?）乙○○。（問：誰找你擔任長宏
    酒廠負責人的?）乙○○。（問：乙○○、張鈴芳負責何事?
    ）乙○○負責公司全部事情的處理，張鈴芳只是偶爾去看看
    ，她沒有在該處上班，我跟張鈴芳住在一起，她是在大買家
    上班，現在還在大買家上班，她沒有在酒廠工作。」等語（
    偵卷第17-18頁）；證人張鈴芳於98年9月28日偵訊時具結證
    稱：「（問：長宏酒廠實際負責處理事務的人是誰?）乙○○是業務總經理，業務洽談也是找他，我不知道公司有多少
    人，投資長宏的事情是找他談。（問：酒精是誰負責訂購?
    向誰訂購?）乙○○有告訴我是向立金商行購買酒精，我沒
    有跟立金商行接觸過」等語（偵卷第19-21頁），核上開證
    人所述均稱被告為長宏酒廠之實際負責人乙情，再徵以被告
    於偵訊中供述：伊係擔任長宏酒廠總經理，負責業務及產品
    研發，酒廠之製酒流程伊都清楚，原料也是伊採購的，伊於
    97 年3月間回到長宏酒廠，長宏酒廠的費用及收入均由伊處
    理等語（第7169號偵卷第22-23頁）；及於本院審理時供述
    ：伊有向立金商行購買酒精，分別於95年間採購二、三次，
    96、97年間，長宏酒廠另採購五、六次，98年間伊有採購三
    、四次等語（本院卷第21頁），且被告乙○○於96年、97
    年度，各領有長宏酒廠之薪資所得各120,482元、288, 000
    元，97年度投資長宏酒廠300, 000元，及被告以長宏酒廠總
    經理自居而印製名片，有被告於96年及97年之稅務電子閘門
    財產所得調件明細表、被告之長宏酒廠名片存卷可參（見本
    院卷第170- 171、174-175頁、98年他字第793號第29頁）。
    是以被告確有於95年至98年間，在長宏酒廠上班工作，實際
    負責長宏酒廠之製酒、原料採購、酒品研發等業務，屬於長
    宏酒廠之實際負責人無訛。故被告辯解其於上述時間未在長
    宏酒廠工作云云，核與前開事實不符，自非可採。
  (二)按菸酒管理法相關規定，添加變性劑之變性酒精並非製酒之
    合法原料，以變性酒精製得之酒即屬劣酒。正己烷、丙酮、
    乙酸乙脂及氯仿均為酒精變性劑標準表所列明之變性劑，含
    有上述變性劑之酒品，若係源自於業者違法使用變性酒精製
    酒所致，應依菸酒管理法有關產製劣酒之規定辦理；且含有
    正己烷、丙酮、乙酸乙脂之酒品，如係為變性酒精或由變性
    酒精加工而得，依菸酒管理法第4條及未變性酒精管理辦法
    規定，不得供為酒品等情，有財政部98年1月16日台財庫字
    第09800002360號函文（98年他字第793號卷第10頁）、行政
    院衛生署98年8月14日衛署食字第0980405878號函文各一紙
    附卷可證（第7169號偵卷第4-5頁）。換言之，酒品不得以
    變性酒精為製造原料，否則即屬劣酒。查彰化縣政府及內政
    部警政署保安警察第三總隊第一大隊將上開查扣如附表所示
    酒類成品中取樣送請臺灣菸酒股份有限公司（下稱台酒公司
    ）酒研究所檢驗結果，驗出如附表所示之甲醇、正己烷、丙
    酮、乙酸乙脂等成分，有台酒公司化驗報告書（編號如附表
    報告編號欄所示）存卷可參（98年他字第793號卷第44-46頁
    、警卷第8-11至8-19、9-3、10-2、10-7、10-12、10-19、
    10-55、10-57、10-63、10-74、10-76、10-78、10-80頁）
    ，亦為被告所不爭執。故上開如附表所示酒品含有甲醇、正
    己烷、丙酮、乙酸乙脂等成分，均為劣酒無訛。
  (三)又依衛生署於98年1月22日衛署食字第0980400197號令修正
    之食品添加物使用範圍及限量暨規格標準-15溶劑，第（十
    五）類溶劑之規定：(1)己烷類部分，可使用於食用油脂之萃
    取，可視實際需要適當使用，但油脂產品中不得殘留；可使
    用於香辛料精油之萃取；精油樹脂中之殘留量為25ppm以下
    ；可使用於啤酒花之成分萃取，啤酒花抽出物中之殘留量為
    2.2％（以重量計）。(2)丙酮類部分，可使用於香辛料精油
    之萃取；精油樹脂中之殘留量為30ppm以下；可於其他各類
    食品中視實際需要適量使用，但最終產品中不得殘留。(3)乙
    酸乙酯類部分，可使用於食用天然色素之萃取，但最終產品
    中不得殘留。又酒品檢出甲醇、正己烷、丙酮、乙酸乙脂等
    成分，除可能因使用變性酒精外，部分產品可能會因其本身
    香氣或所添加原料（例如啤酒花萃取、香料精油萃取）致使
    含有微量前述溶劑成分等情。查證人丙○○於99年5月21日
    本院審理中具結證稱：「（問：你從事何工作？）我經營淞
    富香料食品聯合有限公司。（問：你們公司是否有與長宏酒
    廠股份有限公司往來？）有。長宏酒廠股份有限公司向我們
    買酒的香料，如威士忌、高梁、米酒等香料，這些香料是用
    來添加酒品裡面，增加香氣。（問：這些香料成分為何？）
    都是一些食用的單體，這些單體都是從植物裡面提煉出來，
    都是可以食用。單體全部從植物裡面提煉，沒有化學合成。
    這些香料形式上大部分都是液體，有少部份是粉狀，這與精
    油外觀一樣，都是液體，但我們不講精油，都稱香料。乙○○向我們購買的香料名稱是威士忌香料、高梁香料等，是由
    酒的味道來區別，至於同一酒類會有不同味道，我們就以編
    號來區別。至於長宏酒廠股份有限公司採購的編號酒類我不
    清楚，但公司裡面有資料。（問：你所銷售的香料有無其他
    客戶向你反應添加在酒品後，酒品會產生正己烷的物質？）
    沒有。我們的香料不會產生正己烷。（問：長宏酒廠股份有
    限公司何時開始向你們購買香料？）這部分是業務的，我不
    清楚，該業務是由約二年前離職員工賴鎮森處理，他們向我
    採購到九十六、九十七年。詳細時間我不了解。（問：你們
    銷售的香料是否有檢驗報告？成份中是否會含有正己烷及丙
    酮等物質？）我們有成份規格表，成份中不會含有正己烷及
    丙酮等物質。（問：你們公司有無銷售的香料成分中含有上
    開正己烷及丙酮等物質成份？）沒有。另外提供長宏酒廠股
    份有限公司向我們採購的香料、發票及其成份規格表給法院
    。（問：長宏酒廠股份有限公司你們公司接洽的人為何？）
    這我不清楚，是由我們公司賴先生接洽。（問：你們公司香
    料是否有區分混合型香料？）基本上香料都有一個名稱、編
    號，我們沒有所謂的「混合型香料」。（問：添加時，是否
    會建議廠商如何添加？）我們會建議他們添加千分之一。（
    問：添加在酒品中，一個酒品是添加數個香料或一個香料只
    有添加一個酒品？）這要看廠商需求。（問：以你們對香料
    了解，在酒品中哪些酒品會添加兩個香料以上？）這是由廠
    商決定，如果廠商不讓別家廠商仿冒他的香味，可能會添加
    兩種以上香料，但我們公司不會將兩種以上香料混合後，再
    販售給廠商。」等語（本院卷第125-126頁）並提出淞富公
    司販售長宏酒廠之出貨單為憑（本院卷第149-164頁）。另
    本院將前述其中之高粱酒香料出貨單（本院卷第186頁）委
    請明道大學查明上開出貨單所示成分之高粱酒香料添入酒品
    內是否產生正己烷、丙酮、乙酸乙脂等化學成分，經明道大
    學函附意見書稱：「一、依成分表來看，此香料中含有乙醇
    （alcohol,ethyl alcohol)、乙醛(aldeh yde)、酸類（
    acid)、脂類(ester)與丙二醇(propyl eneglyc ol)等化合
    物。二、丙酮..主要為酵母菌將醇類化合物分解而得，此香
    料中含有醇類化合物，有可能在添加後，經發酵過程生成丙
    酮，但一般酒類發酵過程中，也會有丙酮生成，故無法判定
    會因添加此香料而使酒中含有丙酮成分。三、此香料中，含
    有乙醇也含有酸類化合物，有可能會在添加後，經發酵過程
    生成乙酸乙脂，一般酒類發酵過程中，乙酸乙脂為主要生成
    之酯類化合物，無法判定因添加此香料而會使酒中含有乙酸
    乙脂之成分。四、正己烷在製酒過程中的麴菌糖化步驟及酵
    母菌發酵步驟中皆不會產生之化合物，主要由原油裂解及分
    餾而得。依此香料中標示的成分而言，在添加後且經發酵過
    程中並不會產生正己烷。五、乙酸乙脂為衛生署核可之食品
    添加物，作為香料使用，但無規範添加量標準，…惟酒類釀
    造過程中產生之乙酸乙脂濃度一般僅在10-70ppm之範圍內。
    六、丙酮在衛生署的添加物使用範圍及限量暨規格標準中，
    並無規範為合法添加物，且暴露於濃度高於1000ppm之正己
    烷下，會造成刺激及毒性。七、正己烷在衛生署的添加物使
    用範圍及限量暨規格標準中，並無規範為合法添加物，且暴
    露於1000pp m之正己烷下，會造成刺激及毒性。」等情，有
    明道大學99年6月22日明道餐旅字第0990004411號函附意見
    書存卷可參（本院卷第187-188頁），核與證人丙○○前揭
    證述情節相符。復按正己烷主要由原油裂解及分餾所得，而
    假酒常使用低成本且免課稅之變性酒精當作製酒原料，正己
    烷因易被移除，常當作變性劑添加於酒精，所以酒類成品若
    檢出殘留正己烷成分，應可判定為添加正己烷變性劑之假酒
    ；依發酵學原理，可將澱粉糖化之麴菌或可將葡萄糖發酵成
    酒精之酵母菌皆不因此產生正己烷，糖化酵素亦不會將澱粉
    轉化成正己烷；至於釀酒過程所使用之菌種，其代謝途徑均
    不會產生正己烷，亦無會產生正己烷之菌種，故酒品中不應
    含有正己烷之成分此有國立清華大學98年7月27日清化字第
    09800 03586號、明道大學98年7月23日明道餐旅字第0980
    0005195號、臺灣菸酒股份有限公司98年7月30日台菸酒酒字
    第09800 15910號、金門酒廠實業股份有限公司98年7月21
    日酒研字第0980005398號等函文共4份在卷可稽（警卷第8-4
    至8-7頁）。依上可知，被告向淞富公司採購之高粱酒香料
    添加入酒精內，並不會產生正己烷之物質甚明；至於丙酮、
    乙酸乙脂部分，除在酒類發酵過程，添加該高粱酒香料中，
    才可能會產生丙酮、乙酸乙脂成分，換言之，如非採用發酵
    方式釀酒或製酒，酒品中亦不會產生丙酮、乙酸乙脂等成分
    。查被告於本院審理中供述：起訴書附表所列之酒品均未以
    發酵方式釀造，而採取勾調方式調製，勾調流程係以進口高
    粱基酒，再添加酒精、水、香料混合過濾後，檢測度數，就
    裝填成品，香料係向淞富香料食品聯合有限公司（下稱淞富
    公司）採購的等語（本院卷第37頁）。是以被告採用勾調混
    合方式製酒，而非採用釀造發酵方式製酒無疑，佐以查扣如
    附表所示之酒品中含有正己烷、丙酮、乙酸乙脂等化學成分
    憑斷，益見被告絕非以食用酒精為原料來製酒，而係使用變
    性酒精自明。
  (四)復查，證人戊○○於99年7月28日本院審理時具結證稱：「
    （問：從事職業為何？）進出口貿易，進口商品為何變性酒
    精。（問：變性酒精販售給哪些行業？）販賣給清潔消毒等
    工作的行業。（問：是否有將變換酒精賣給製酒業？）沒有
    。（問：販賣變性酒精的價格為何？）按照一噸一噸計價，
    一噸約二萬至四萬之間，要看等級而定。（問：你所販售的
    變性酒精如何包裝？）進口時是裝在二十噸的大油槽內，在
    台灣分裝，分裝成一噸重的方形塑膠桶。（問：是否認識在
    庭乙○○？）之前有朋友介紹而認識。（問：是否與他有生
    意往來？）我知道乙○○從事酒類工作，但我印象中好像約
    在二、三年前經由朋友間接交易給乙○○，由我進貨賣給秦
    龍豪後，秦龍豪是否轉給乙○○我不清楚。（問：是否有提
    供名片給乙○○過？）沒有。（問：對外是否有自稱為「張
    國強」？）沒有。（問：對「立金商行」是否有印象？）他
    是我客戶，我有賣貨給「立金商行」。（問：公司地址在哪
    裡？）在我西園路住家。（問：你的變性酒精倉庫在哪裡？
    ）在五股。（問：公司名稱為何？負責人為何人？）力新國
    際貿易，負責人是我姪女吳芯怡。（問：（提示警卷所附查
    封現場照片）現場有發現方形塑膠桶包裝的酒精，是否為你
    公司所進口的變性酒精？）我看不出來，因為桶子都是一樣
    的。（問：桶子與你們公司所分裝的是否一樣？）桶子是共
    同的規格。（問：一般對外用的行動電話是幾號？）000000
    0000號。（問：公司電話為何？）00-00000000號。（問：
    公司是否有職員叫做施玉芬？）沒有。（問：是否認識這個
    人？）認識。他是我朋友，我們僅是普通朋友，有時我會請
    她幫忙跑跑腿，處理公、私的事情。（問：是否去過長宏酒
    廠股份有限公司？）去過。（問：去長宏酒廠股份有限公司
    所為何事？）處理變性劑的事情，因為「立金商行」反應我
    賣給他的公司含有摻有正己烷，但是我們公司進口的變性酒
    精不含正己烷，我們進口的變性酒精是提供消毒使用，不做
    工業酒精使用，「立金商行」是由一位己○○找我，「立金
    商行」找我告訴我我賣給他們的變性酒精含有摻有正己烷。
    （問：「立金商行」是否有賣給長宏酒廠股份有限公司變性
    酒精？）「立金商行」找我去是要確認我賣給他的是否摻有
    正己烷之變性酒精，我告訴己○○我們公司變性酒精沒有添
    加摻有正己烷，而是添加醋酸。（問：己○○是否有告訴你
    他有賣變性酒精給長宏酒廠股份有限公司？）我不知道，我
    是後才聽己○○說「立金商行」轉賣酒精給長宏酒廠股份有
    限公司發生問題才來找我。（問：是否有去過「立金商行」
    ？該公司有幾個人？）去過，該公司有兩個人，一個人是己○○，另一個人是幫忙他的女性。（問：你與「立金商行」
    有何關係？）我以前就認識己○○，我與「立金商行」僅有
    買賣關係，那是獨資商號，這件事發生後幾個月，他將公司
    轉手給我。（問：是否會將變性酒精還原成一般酒精？）我
    們公司不會作這事。（問：你自己是否曾將變性酒精還原成
    一般酒精？）沒有印象，好像九十五年前的時候，現在沒有
    印象。（問：之前是否在三峽鎮○○路○段89號有製酒廠？
    ）是的，但那不是製酒廠而是小型儲存廠。（問：是否曾在
    那邊將變性酒精製作成一般食用酒精？）是的。（問：如何
    將變性酒精還原一般食用酒精？）原理很簡單，那只是將變
    性酒精放在鍋爐裡面蒸餾還原。（問：乙○○為何稱曾向你
    買酒精？）我覺得他搞錯狀況？）我是賣給「立金商行」，
    「立金商行」再賣給他。」等語（本院卷第214-21 7頁）；
    證人己○○於98年9月28日偵訊時具結證稱：「（問：立金
    商行何時開始營業，營業項目為何?）98年3、4月間，消毒
    用工業酒精。（問：立金商行員工有幾人?）我自己1 人。
    （問：有無賣給長宏公司酒精?何時?數量?）我向力新國際
    商行買的，我再轉賣出去，我是中盤商。（問：公司進、出
    貨流程?買家要向我訂購，錢交給我，我給他發票，然後他
    們去力新倉庫提貨，我是賺差額，一桶抽5%。（問：賣的是
    何種酒精?）工業用酒精，只有我公司發票就是有與我公司
    交易買工業酒精，因為我們只有賣工業酒精。（問：與長宏
    公司何人接洽?長宏公司何人向你下定?）長宏沒有跟我交易
    ，是人家跟我買跑到他公司去，我不知道誰向我買的。（問
    ：為何長宏公司會有你公司的發票?）應該是向我買工業酒
    精的人將工業酒精送到他那裡。」等語（偵卷第21-23 頁）
    ，互核證人己○○、戊○○前揭所述情節大致相符，亦有證
    人戊○○提出之力新國際貿易行與立金商行交易變性酒精之
    統一發票、進口報單、報關進口貨物稅費繳納證兼匯款申請
    書及銀行存摺交易明細表等件影本在卷可參（本院卷第225-
    229頁）。依此，堪認戊○○經營之力新國際貿易行，僅進
    口工業酒精即變性酒精，並由立金商行向力新國際貿易行販
    入變性酒精後再間接轉售給被告之情屬實。且被告於本院審
    理時供述：伊有向立金商行購買酒精，分別於95年間採購二
    、三次，96、97年間，長宏酒廠另採購五、六次，98 年間
    伊有採購三、四次等語（本院卷第21頁），徵以證人己○○
    、戊○○與被告乙○○間並無任何恩怨情仇，業經證人己○○於偵訊時及證人戊○○於本院審理時結證在卷，亦為被告
    所不爭執，證人己○○、戊○○要無構陷被告乙○○而使其
    身陷偽證之刑事處罰之理，足認證人己○○、鄭國柱前揭證
    詞應可採信。另參以被告乙○○使用門號00000000 00 號行
    動電話與證人戊○○使用門號0000000000號行動電話及門號
    00-0000000 0號，自98年5月23日起至同年6月2日止雙向通
    聯紀錄，被告與乙○○間查無有何聯絡通話之紀錄，有卷附
    通聯調閱查詢單及上開電話同連紀錄表可查（本院卷第64-1
    01頁）。是被告所述伊是與戊○○聯繫購買酒精云云，尚無
    所據，要難為採。益見被告於95年間至98年間，確曾向自稱
    立金商行之人員即姓名年籍不詳之「張國強」成年男子購買
    工業酒精灼明。故被告前開辯解之詞，顯屬事後卸責之詞，
    殊難可採。
  (五)依台灣菸酒股份有限公司97年1月1日起至98年12月31日止，
    關於普通食用酒精之價格依序為47元、51元、56元、60元；
    精製食用酒精之價格依序為59元、63元，有台灣菸酒股份有
    限公司99年6月15日台菸酒酒字第0990014065號函附食用酒
    精每公升含稅價格表（本院卷第206頁）。可認一般食用酒
    精一噸之價格，於97年1月至98年12月間由47000元漲價至
    60000元，精製食用酒精自97年1月至98年12月間，由5900 0
    元漲價至63000元。另依長宏酒廠於98年3月11日、3月27日
    及於98年4月10日、4月24日、4月27日、4月30日，均向立金
    商行購入酒精（Alcohol）每一桶（即一噸）價格均為29,54
    7元，有卷附查扣長宏酒廠之立金商行開立之統一發票（警
    卷第4-16至4-20頁），核與證人戊○○於99年7月28日本院
    審理時具結證稱：伊販賣的變性酒精之價格，一噸約二萬至
    四萬之間，視等級而定等語（本院卷第214頁背面）；證人
    己○○於98年9月28日偵訊時具結證稱：工業酒精一噸約270
    00元，買家向我訂購，我給對方發票，對方去力新國際貿易
    行倉庫提貨，伊賺差價，每桶抽5％等語（偵卷第21頁）之
    價格相當。惟後者與前述台酒公司販售之一般食用酒精之價
    差約1萬7千元至3萬元，精製食用酒精則差價更高。縱如被
    告供稱：伊向立金商行自稱「張國強」之成年男子購買的酒
    精，價格每200公升約8500元等語（警卷第2-10頁），換算
    一噸相當一千公升之價格為42500元，仍與前述台酒公司之
    食用酒精價格仍有相當之價差。況被告自承其從事製酒業已
    相當久，自對酒精之味道及顏色差異，即可分辨食用酒精與
    否，此為被告於警詢供承在卷（警卷第2-9頁）。從而，被
    告既已長期從事酒類製品之工作，對酒精是否為變性酒精，
    自酒精販售價格、有無添加變性溶劑及氣味、顏色等方面，
    應相當辨識能力，且得否為消費大眾得食用酒品之製作原料
    ，亦為熟稔甚明。則被告辯稱：伊不知購買的酒精為工業酒
    精，也不清楚酒精內是否有添加變性溶劑云云，乃為卸責之
    詞，殊難可採。
  (六)再按以劣酒充當一般酒品銷售不特定之消費大眾，即屬以詐
    騙方式詐取不相當之利潤。末查，高雄縣政府、花蓮縣政府
    各於98年5月25日；雲林縣政府於98年5月26日、同年6月4日
    ；嘉義市政府於98年6月23日；彰化縣政府於98年7月16日、
    同年月27日；新竹市政府於98年7月29日；苗栗縣政府、桃
    園縣政府各於98年7月30日，分別前往如附表二所示大桔公
    司等19家公司行號，查獲已上架銷售如附表二所示數量之含
    有甲醇、正己烷、丙酮及乙酸乙脂等成分之劣酒，即降龍羅
    漢高粱酒、長宏翔光高粱酒、金宏高粱酒、長宏101高粱酒
    、台灣長宏樣樣紅高粱酒、台灣長宏你會紅高粱酒等酒品，
    且依上開酒品批號之顯示期日，係自95年6月10日至97年10
    月13日，此有查獲之長宏酒廠市售含正己烷酒品資料明細表
    暨高雄縣、嘉義市、雲林縣、彰化縣、新竹市、苗栗縣、桃
    園縣等縣市政府違法嫌疑菸酒案件現場處理紀錄表、花蓮縣
    政府菸酒查緝小組辦理菸酒販賣進口業稽查結果紀錄表、統
    一發票、抽驗菸酒收據、扣押物品收據、長宏酒廠鑑定報告
    書）（警卷第10-1、10-4至10-6、10-9至10-11、10-14至10
    -18、10-21、10-24、10-26、10-29至10-54、10-56、10-58
    至10-62、10-64至10-73、10-75、10-77、10-79、10-81頁
    ），核與被告前揭所述其於95年間曾向立金商行採購酒精之
    情相符，益見被告經營之長宏酒廠自95年間某日起，開始向
    立金商行採購之工業酒精作為勾調製酒之原料，並陸續將該
    酒精還原製成如附表二所示之劣酒後，再對外販售予大桔公
    司等19家公司行號上架出售，藉此牟取不當之高額差價利潤
    明確。從而，被告已將上開劣酒充當一般酒品矇騙不知情之
    前開商家為被告經營之長宏酒廠銷售，詐取減少每噸製酒成
    本約2、3萬元之差價利潤綦詳。此外，復有查獲現場之照片
    （98年他字第793號偵卷第16-21頁）、彰化縣政府99年5 月
    11日府財菸字第0990111959號函暨裁處書及沒入酒品明細表
    等件附卷可參。
  (七)至證人甲○○於本院證述：伊與被告進入長宏生技公司之後
    ，直到97年8月為止才離開。伊係憑個人記憶。在97年8 月
    之前，渠等都在跟德記洋行開會，伊會在旁列席云云（見本
    院卷第122-123頁），惟證人甲○○上開證述內容不明確，
    亦難認與本案情節有何關聯，要難為被告有利之認定，併此
    敘明。
  (八)綜上所述，被告前揭所辯之詞，要無所據，委不足採。本案
    事證明確，被告乙○○上開犯行，洵堪認定，應予依法論科
    。
二、按刑事法若干犯罪行為態樣，本質上原具有反覆、延續實行
    之特徵，立法時既予特別歸類，定為犯罪構成要件之行為要
    素，則行為人基於概括之犯意，在密切接近之一定時、地持
    續實行之複次行為，倘依社會通念，於客觀上認為符合一個
    反覆、延續性之行為觀念者，於刑法評價上，即應僅成立一
    罪。學理上所稱「集合犯」之職業性、營業性或收集性等具
    有重複特質之犯罪均屬之，例如經營、從事業務、收集、販
    賣、製造、散布等行為概念者是（最高法院95年度台上字第
    1079號判決意旨參照）。又集合犯固因其行為特質而評價為
    包括一罪，然並非所有反覆實行之行為，皆一律認為包括一
    罪，仍須從行為人主觀犯意，自始係基於概括性，行為之時
    空上具有密切關係，且依社會通念，認屬包括之一罪為合理
    適當者，始足當之，否則仍應依實質競合予以併合處罰。尤
    以行為經警查獲時，其反社會性已具體表露，行為人已有受
    非難之認識，其包括一罪之犯行至此終止，如經司法機關為
    相關之處置後，猶再犯罪，則主觀上顯係另行起意，客觀上
    其受一次評價之事由亦已消滅，自不得再以集合犯論（最高
    法院97年度台上字第3441號判決意旨參照）。核被告前揭所
    為，係犯刑法第339條第1項之詐欺取財罪。被告從事所為上
    開犯行，本質上具有反覆、延續實行之特徵，且基於詐欺取
    財之單一集合犯意，在密切接近之一段時間內持續實行，評
    價上，應認屬集合犯，僅成立一罪。起訴書雖僅載明被告於
    97、98年間向立金商行購買前揭變性酒精，經本院審理調查
    後認為被告應自95年6月間即開始購入變性酒精乙節，惟此
    部分事實屬於犯罪事實之擴張，仍為實質上一罪，本院自得
    併予審理。公訴人認為被告前揭行為，尚觸犯刑法第255 條
    第1項之虛偽標記商品品質罪云云，惟查公訴人未具體指出
    被告如何就如附表所示之酒品之原產國或品質，為虛偽之標
    記或其他表示者，且遍查全部卷證亦無任何事證可認被告有
    上開行為，從而，基於罪疑為輕原則，自應為被告有利之認
    定；且公訴人認為被告前揭所為，係一行為觸犯上開二罪名
    ，為想像競合犯之裁判上一罪關係云云，是以此部分，本院
    自無庸另為無罪之諭知。再者，被告雖於95年間，因違反
    商標法案件，經臺灣高等法院臺中分院以95年度上易字第
    828 號判處有期徒刑3月確定，於96年1月22日易科罰金執行
    完畢；又於97年間，因違反商標法案件，經本院以96年度
    易字第1855號各判處有期徒刑5月、減刑為有期徒刑2月，應
    執行處有期徒刑6月確定，於97年6月2日易科罰金執行完畢
    ；然其前於92年間，因懲治走私條例案件，經台灣高等法
    院台中分院以97年上更(二)字第183號判處減刑為有期徒刑2月
    15日，並經最高法院以98年台上字第2370號判決上訴駁回，
    甫於98年4月30日確定；於90年間違反菸酒管理法之案件
    ，經台灣高雄地方法院以92年簡字第3410號判處有期徒刑6
    月，嗣減刑為有期徒刑3月確定，其後前述案件合併應
    執行有期徒刑5月，如易科罰金，以9百元折算1日確定。依
    上觀之，前揭案件固均以易科罰金執行完畢，然案
    件均係在案件判決確定前所犯之案件，似有就案
    件合併定應執行刑之可能，從而尚難被告已構成累犯，特予
    敘明。爰審酌被告不思建立良好品質而營造品牌價值，竟以
    不正當手法，利用低成本之變性酒精之劣酒，作為釀造酒品
    之原料，藉以短期間圖謀高差價之利潤，卻枉顧不特定之廣
    大消費者一旦誤飲劣酒結果，有重大危害生命、身體、健康
    之虞，此般行為實屬不該，應予責難，暨考量犯後未見知錯
    悔意，暨衡量其犯罪之動機、目的、手段（含劣酒數量、酒
    品數量及期間長短）、被害人所受損害及犯後態度等一切情
    狀，量處如主文所示之刑。
三、宣告沒收部分：
  (一)扣案如附表三所示編號2至編號8所示酒類成品（此部分未在
    後述裁處沒收之範圍），為被告經營之長宏酒廠製造完成之
    劣酒且供被告預備對外販售之物品，應依刑法第38條第1項
    第2款之規定，均宣告沒收。
  (二)至扣案如附表二所示劣酒酒品，雖為被告經營長宏酒廠製造
    、販賣，然已販售予如附表二所示大桔公司等19家公司行號
    ，自非被告所有之物；另扣案之附表三所示編號1、編號9所
    示成品及編號10至編號20、編號24、編號34 至編號39、編
    號43、編號45、編號57至編號66所示之半成品，合計26,010
    公升（其中7,790公升，由被告具結保管），業經彰化縣政
    府於98年8月13日府財菸字第098 0191747號裁處書暨沒入酒
    品明細表（本院卷第110-111頁）裁處沒入，均無從宣告沒
    收。
  (三)另附表三編號21至編號23、編號25至編號33、編號40至編號
    42、編號44、編號46至編號56所示之部分，因抽樣檢驗後未
    發現含正己烷等成分，且無證據可認與本案詐欺犯行有何關
    聯，自無從宣告沒收，且經彰化縣政府於98年5月25日發還
    長宏酒廠，而由被告領回，有扣押物領回收據在卷可查（警
    卷第6-1頁），併為說明。
參：併案部分：應退還檢察官另為適法處理。
一、臺灣臺中地方法院檢察署檢察官98年度偵字第24770號併案
    意旨略以：乙○○係設址在彰化縣埔鹽鄉○○路○段173號之
    長宏酒廠股份有限公司（下稱：長宏酒廠）之實際負責人，
    竟與其友人即美丹利國際貿易有限公司之負責人楊賢政（另
    行起訴）共同基於為自己不法之所有，及意圖欺騙他人，而
    就商品之品質，為虛偽標記，與行使偽造私文書之犯意聯絡
    ，由乙○○傳授調製酒類及包裝技術，自98年1月間起至3月
    間，以每瓶新臺幣（下同）100元之價格，出售麗發酒廠股
    份有限公司（下稱：麗發酒廠）及長宏酒廠所生產之「路易
    公爵威士忌」、「格蘭士歐得威士忌」等酒類約116箱（每
    箱12瓶）給楊賢政，作為調製「丹尼奈威士忌」之材料，並
    印製「DANILAI AGED 12YEARS」（丹尼奈威士忌酒）之商品
    標籤及載有製造商、原產地「丹尼奈OLD年蘇格蘭威士忌、
    進口酒之原產地：英格蘭、製造廠商及地址：Speyside
    Distillers Co., Ltd. Duchess Road.Glasgow G73 1AU
    Scotland, UK」等足以說明產品來源之私文書、封膜約4、
    5000份及商品標籤電子檔案光碟1片給楊賢政；楊賢政再自
    98年2月間起，將乙○○所提供之前開「路易公爵威士忌」
    、「格蘭士歐得威士忌」酒液，與其另外購得之真品「約翰
    走路綠牌15年純麥蘇格蘭威士忌」混合調製成「丹尼奈威士
    忌」約80餘箱，並將前開商品標籤貼在瓶身上使用，冒充原
    產地為蘇格蘭之威士忌，以每瓶350元至400元不等之價格，
    出售給300-C1區、臺中廚具聯誼等不特定之顧客，致顧客陷
    於錯誤，誤認生產商為蘇格蘭之Speyside Distiller s公司
    而購買之，每瓶利潤約100元，計售出約80餘箱。嗣於98年5
    月6日，為警持臺灣臺中地方法院核發之98年度聲搜字第193
    9號搜索票，會同臺中市政府財政處、臺中縣政府財政處進
    入楊賢政位在臺中市○○區○○路302號之住處、臺中市○○區○○路1段145巷23弄110號之店面，扣得楊賢政所有如
    附表四所示之物品。因認被告乙○○涉有刑法第339條第1項
    之詐欺取財、第255條第1項之虛偽標記商品、第210條之偽
    造私文書等罪嫌。
二、按刑法學理上所稱之「集合犯」，係指立法者所制定之犯罪
    構成要件中，本質上即預定有數個同種類行為而反覆實行之
    犯罪者而言。申言之，「集合犯」係一種犯罪構成要件類型
    ，立法者針對特定刑罰規範之構成要件，已預設該項犯罪本
    身係持續實行之複次行為，具備反覆、延續之行為特徵，而
    其個別行為具有獨立性而能單獨成罪，乃將之總括或擬制成
    一個犯罪構成要件之「集合犯」行為；此種犯罪以反覆實行
    為典型、常態之行為方式，具侵害法益之同一性（即侵害單
    一之法益），在刑法評價上為單數之構成要件行為，且行為
    人主觀上係出於單一或概括之犯意，因而僅包括的成立一罪
    （有學者諭為「法定的接續犯」）。其與一般所謂「接續犯
    」之區別，在於接續犯所適用之構成要件行為，並不具反覆
    實行之特質，非屬立法規範所定之構成要件類型，但因個案
    情節具有時間及空間之緊密關聯特性，故亦包括的論以一罪
    （學者諭為「自然的接續犯」）。故是否集合犯之判斷，在
    主觀上應視其反覆實行之行為是否出於行為人之一個單一或
    概括之決意而為，在客觀上則應斟酌法律規範之本來意涵、
    實現該犯罪目的之必要手段、社會生活經驗中該犯罪必然反
    覆實行之常態等事項，並秉持刑罰公平原則，加以判斷，俾
    與立法意旨相契合。最高法院98年度臺上字第3093號判決要
    旨可供憑參。
三、查併辦部分核與本案起訴之被害人及犯罪時間、地點、手段
    ，均不相同，乃侵害不同法益，自與前揭所述集合犯或接續
    犯之構成要件不符。是以難認併辦部分與本案起訴部分間有
    「集合犯」之實質上一罪之關係，亦無裁判上一罪關係，本
    院無從併予審理，應退回檢察官另為適法之處理，附予說明
    。
據上論斷，應依刑事訴訟法第299條第1項前段，刑法第339條第1
項，刑法施行法第1條之1，判決如主文。
本案經檢察官蕭有宏到庭執行職務。
中    華    民    國    99    年    8     月    11    日
                  刑事第六庭    審判長法  官  王義閔
                                      法  官  鄭舜元
                                      法  官  張德寬
以上正本證明與原本無異。
如不服本判決，應於收受判決後10日內向本院提出上訴書狀，並
應敘述具體理由；其未敘述上訴理由者，應於上訴期間屆滿後20
日內向本院補提理由書（均須按他造當事人之人數附繕本「切勿
逕送上級法院」）。
告訴人或被害人對於判決如有不服具備理由請求檢察官上訴者，
其上訴期間之計算係以檢察官收受判決正本之日期為準。
中    華    民    國    99    年    8     月    13    日
                                      書記官   黃得翔
附表一：1. 檢驗機關：臺灣菸酒股份有限公司酒研究所
        2.甲醇、正己烷、丙酮、乙酸乙酯等單位為：mg/L
┌─────┬──┬──┬──┬─┬──┬──┬──┬──┐
│  品  名  │報告│收樣│製造│甲│正己│丙酮│乙酸│查扣│
│          │編號│日期│日期│醇│烷  │    │乙酯│數量│
├─────┼──┼──┼──┼─┼──┼──┼──┼──┤
│金宏高梁酒│9810│9805│2008│23│ X  │4.2 │167 │    │
│          │1-1A│08  │0701│  │    │    │    │    │
├─────┼──┼──┼──┼─┼──┼──┼──┤    │
│金宏高梁酒│9810│9805│2008│23│ X  │3.6 │159 │    │
│          │1-4A│08  │0705│  │    │    │    │    │
├─────┼──┼──┼──┼─┼──┼──┼──┤    │
│金宏高梁酒│9810│9805│2008│38│ X  │2.7 │277 │    │
│          │1-5A│08  │0705│  │    │    │    │    │
├─────┼──┼──┼──┼─┼──┼──┼──┤    │
│金宏高梁酒│9814│9807│2008│38│ 2.0│ X  │153 │    │
│          │9-2 │01  │0701│  │    │    │    │    │
├─────┼──┼──┼──┼─┼──┼──┼──┤1553│
│金宏高梁酒│9816│9807│2006│30│ 8.2│1.4 │231 │.04 │
│          │5   │14  │1201│  │    │    │    │公升│
├─────┼──┼──┼──┼─┼──┼──┼──┼──┤
│長宏金本二│9810│9805│2008│47│ X  │2.8 │427 │    │
│鍋頭      │1-2A│08  │0701│  │    │    │    │    │
├─────┼──┼──┼──┼─┼──┼──┼──┤364 │
│長宏金本二│9810│9805│2008│54│1.8 │3.6 │74  │.32 │
│鍋頭      │1-9A│08  │0701│  │    │    │    │公升│
├─────┼──┼──┼──┼─┼──┼──┼──┼──┤
│臺灣長宏樣│9810│9805│2008│32│ X  │ X  │81  │    │
│樣紅高梁酒│1-3 │08  │0705│  │    │    │    │    │
├─────┼──┼──┼──┼─┼──┼──┼──┤    │
│臺灣長宏樣│9810│9805│2008│19│ X  │2.6 │138 │    │
│樣紅高梁酒│1-8A│08  │0705│  │    │    │    │    │
├─────┼──┼──┼──┼─┼──┼──┼──┤409 │
│臺灣長宏樣│9807│9804│2006│44│2.8 │--- │--- │.47 │
│樣紅高梁酒│5-46│22  │1201│  │    │    │    │公升│
├─────┼──┼──┼──┼─┼──┼──┼──┼──┤
│長宏你會紅│9810│9805│2009│85│ X  │4.0 │166 │360 │
│高梁酒    │1-6A│08  │0305│  │    │    │    │公升│
├─────┼──┼──┼──┼─┼──┼──┼──┼──┤
│臺灣長宏你│9810│9805│2008│45│ X  │ X  │72  │    │
│會紅高梁酒│1-7 │08  │0601│  │    │    │    │    │
├─────┼──┼──┼──┼─┼──┼──┼──┤    │
│臺灣長宏你│9817│9807│2006│53│1.9 │2.6 │105 │    │
│會紅高梁酒│4-8 │20  │0610│  │    │    │    │    │
├─────┼──┼──┼──┼─┼──┼──┼──┤238 │
│臺灣長宏你│9817│9807│2007│58│1.2 │2.9 │121 │.68 │
│會紅高梁酒│4-9 │20  │0326│  │    │    │    │公升│
├─────┼──┼──┼──┼─┼──┼──┼──┼──┤
│降龍羅漢高│9814│9806│2007│15│7.3 │ X  │184 │    │
│梁酒      │2-12│24  │0725│  │    │    │    │    │
├─────┼──┼──┼──┼─┼──┼──┼──┤538 │
│降龍羅漢高│9814│9806│2008│59│3.6 │ X  │343 │.5  │
│梁酒      │2-6 │24  │1013│  │    │    │    │公升│
├─────┼──┼──┼──┼─┼──┼──┼──┼──┤
│長宏翔光高│9814│9806│2007│31│17.9│ X  │191 │    │
│梁酒      │2-14│24  │1101│  │    │    │    │    │
├─────┼──┼──┼──┼─┼──┼──┼──┤    │
│長宏翔光高│9817│9807│2007│33│27.5│1.9 │271 │    │
│梁酒      │4-3 │20  │1101│  │    │    │    │    │
├─────┼──┼──┼──┼─┼──┼──┼──┤    │
│長宏翔光高│9817│9807│2007│41│32  │2.7 │209 │270 │
│梁酒      │4-4 │20  │0326│  │    │    │    │公升│
├─────┼──┼──┼──┼─┼──┼──┼──┼──┤
│長宏101高 │9814│9807│2007│64│7.5 │ X  │227 │    │
│梁酒      │9-1 │01  │0326│  │    │    │    │    │
├─────┼──┼──┼──┼─┼──┼──┼──┤    │
│長宏101高 │9807│9804│2007│66│3.0 │--- │--- │1.8 │
│梁酒      │5-53│22  │0326│  │    │    │    │公升│
├─────┼──┼──┼──┼─┼──┼──┼──┼──┤
│長宏八卦山│9807│9804│2007│64│2.2 │--- │--- │0   │
│二鍋頭    │5-51│22  │1001│  │    │    │    │公升│
└─────┴──┴──┴──┴─┴──┴──┴──┴──┘
附表二：高雄縣等縣市政府查獲長宏酒廠於市售含有正己烷等劣
        酒之明細表（如附件1）
附表三：長宏酒廠內查扣酒品明細（如附件2）。
附表四：併案部分之扣案物清單
┌────────────────────────────────┐
│搜索處所：臺中市○○區○○路302號                               │
├──┬───────────────────┬──┬──┬───┤
│編號│名稱                                  │單位│數量│備註  │
├──┼───────────────────┼──┼──┼───┤
│1   │丹尼奈OLD威士忌/0.7公升               │瓶  │10  │      │
├──┼───────────────────┼──┼──┼───┤
│2   │約翰走路藍牌威士忌/0.75公升           │瓶  │1   │真品  │
├──┼───────────────────┼──┼──┼───┤
│3   │約翰走路12年黑牌威士忌/0.75公升       │瓶  │2   │真品  │
├──┼───────────────────┼──┼──┼───┤
│4   │特撰玉山高粱酒/1公升                  │瓶  │2   │真品  │
├──┼───────────────────┼──┼──┼───┤
│5   │金門1公升特級高粱酒/1公升             │瓶  │1   │真品  │
├──┼───────────────────┼──┼──┼───┤
│6   │DANILAI WHISKY丹尼奈單一麥芽威士忌/0.7│瓶  │5   │      │
│    │公升                                  │    │    │      │
├──┼───────────────────┼──┼──┼───┤
│7   │紫羅蘭紅麴葡萄酒/0.75公升             │瓶  │14  │      │
├──┼───────────────────┼──┼──┼───┤
│8   │紫羅蘭紅麴葡萄酒/1.5公升              │瓶  │2   │      │
├──┼───────────────────┼──┼──┼───┤
│9   │安東尼葡萄酒莊園/0.75公升             │瓶  │2   │      │
├──┼───────────────────┼──┼──┼───┤
│10  │格蘭菲迪21年單一純麥蘇格蘭威士忌/0.7公│瓶  │1   │真品  │
│    │升                                    │    │    │      │
├──┼───────────────────┼──┼──┼───┤
│11  │百璀XO法國白蘭地/0.7公升              │瓶  │23  │      │
├──┼───────────────────┼──┼──┼───┤
│12  │約翰走路12年蘇格蘭威士忌空瓶/0.7公升  │瓶  │12  │      │
├──┼───────────────────┼──┼──┼───┤
│13  │紫羅蘭紅麴標籤                        │捆  │3   │      │
├──┼───────────────────┼──┼──┼───┤
│14  │威雀純麥蘇格蘭威士忌/1.125公升        │瓶  │3   │真品  │
├──┼───────────────────┼──┼──┼───┤
│15  │威雀純麥蘇格蘭威士忌/1.5公升          │瓶  │1   │真品  │
├──┴───────────────────┴──┴──┴───┤
│搜索處所：臺中市○○區○○路1段145巷23弄110號                   │                                      │    │    │      │      │
├──┬───────────────────┬──┬──┬───┤
│1   │約翰走路綠牌15年純麥蘇格蘭威士忌/0.7公│瓶  │42  │仿冒酒│
│    │升                                    │    │    │品    │
├──┼───────────────────┼──┼──┼───┤
│2   │約翰走路綠牌15年純麥蘇格蘭威士忌/1公升│瓶  │20  │仿冒酒│
│    │                                      │    │    │品    │
├──┼───────────────────┼──┼──┼───┤
│3   │紅葡萄酒（無標籤）/0.75公升           │瓶  │1427│      │
├──┼───────────────────┼──┼──┼───┤
│4   │格蘭士歐得威士忌/0.7公升              │瓶  │17  │      │
├──┼───────────────────┼──┼──┼───┤
│5   │路易公爵威士忌/0.7公升                │瓶  │60  │      │
├──┼───────────────────┼──┼──┼───┤
│6   │百齡罈8年純麥蘇格蘭威士忌/0.7公升     │瓶  │4   │真品  │
├──┼───────────────────┼──┼──┼───┤
│7   │焦糖（25公斤裝半桶）                  │桶  │3   │      │
├──┼───────────────────┼──┼──┼───┤
│8   │包裝紙                                │批  │1   │      │
├──┼───────────────────┼──┼──┼───┤
│9   │封口機                                │臺  │1   │      │
├──┼───────────────────┼──┼──┼───┤
│10  │貼標機                                │臺  │1   │      │
└──┴───────────────────┴──┴──┴───┘
附錄本案論罪科刑法條全文：
中華民國刑法第339條
（普通詐欺罪）
意圖為自己或第三人不法之所有，以詐術使人將本人或第三人之
物交付者，處 5 年以下有期徒刑、拘役或科或併科 1 千元以下
罰金。
以前項方法得財產上不法之利益或使第三人得之者，亦同。
前二項之未遂犯罰之。

司法院資訊處製作；財團法人民間司法改革基金會備份。
